臺灣高等法院刑事判決
111年度上訴字第1816號
上  訴  人  
即  被  告  陳志豪



上列上訴人即被告因詐欺等案件，不服臺灣新北地方法院110年
度金訴字第494號，中華民國111年3月14日第一審判決（起訴案
號：臺灣新北地方檢察署110年度偵字第924號、第3759號、第85
80號），提起上訴，本院判決如下：
    主  文
原判決關於刑之部分撤銷。
前開撤銷部分，處有期徒刑壹年肆月，併科罰金新臺幣伍萬元，
罰金如易服勞役，以新臺幣壹仟元折算壹日。
    理  由
一、審理範圍：
  ㈠原審判決後，被告乙○○僅就量刑部分提起上訴，是依刑事訴
    訟法第348條第3項規定及其修法理由，本院審理範圍自僅及
    於原判決關於被告之刑部分，其餘部分則不屬本院審判範圍
    ，故就量刑所依附之犯罪事實、證據、所犯法條及沒收等部
    分，均援用原審判決之記載。
　㈡至於被告之犯罪所得新臺幣3萬元部分，未據扣案，原應依刑
    法第38條之1第2項第1款、第3項規定追徵其價額，如其賠償
    被害人之金額，已超過前述犯罪所得，於日後檢察官執行時
    ，依刑法第38條之1第5項規定意旨，自毋庸再予沒收、追徵
    ，併此指明。　
二、被告上訴意旨：我已與原審判決事實欄一㈣所示之被害人甲○
    ○談成和解，我會儘快償還我該償還的金額，另也承認原審
    判決事實欄二部分，請從輕量刑並宣告緩刑等語。
三、經查：
　㈠按科刑之判決書，應於理由內記載科刑時就刑法第57條規定
    事項所審酌之情形，為刑事訴訟法第310條第3款所明定。此
    項規定，依同法第364條，又為第二審所準用。被告於原審
    判決後，已與原審判決事實欄一㈣所示之被害人甲○○達成和
    解，願賠償甲○○177萬元，於111年5月9日給付5萬元，自同
    年6月起，按月於每月25日給付2萬7千元至全部清償完畢為
    止，有和解書附卷可參（本院卷第65至67頁），並坦承原審
    判決犯罪事實一㈣之犯行（本院卷第83、104頁），因認被告
    之犯後態度，當予肯認，影響刑之酌定。原審未及斟酌，容
    有未洽，被告以此為由提起上訴，就此部分為有理由，本院
    自應就該部分所處之刑予以撤銷改判。
　㈡本院以行為人之責任為基礎，審酌被告提供金融帳戶予他人
    為詐欺使用，嚴重影響社會治安及金融交易秩序，造成被害
    人金錢損失，所生損害非輕，且增加被害人尋求救濟及檢警
    機關查緝犯罪之困難，惟念及被告坦承犯行且已有悔意之犯
    後態度良好，並已與其中之甲○○達成和解，並已為部分賠償
    ，兼衡被告自述高職畢業之智識程度、現職收入，尚需扶養
    母親跟兩位弟弟之家庭經濟狀況（本院卷第112頁），以及
    當事人、被害人對於量刑之意見（本院卷第57、59、61、90
    、111至112頁）等一切情狀，量處如主文欄第2項所示之刑
    ，並諭知罰金如易服勞役之折算標準。
　㈢本案不適用緩刑之說明：　
　　按依刑法第74條第1項規定，受2年以下有期徒刑、拘役或罰
    金之宣告，而「未曾因故意犯罪受有期徒刑以上刑之宣告」
    ，或「前因故意犯罪受有期徒刑以上刑之宣告，執行完畢或
    赦免後，5年以內未曾因故意犯罪受有期徒刑以上刑之宣告
    」，認以暫不執行為適當者，始得宣告2年以上5年以下之緩
    刑。查被告前公共危險案件，經臺灣臺北地方法院以108年
    度交簡字第462號判決判處有期徒刑2月確定，於109年1月7
    日易服社會勞動改易科罰金執行完畢，有本院被告前案紀錄
    表在卷可查。是其既然已因故意犯罪受有期徒刑以上刑之宣
    告，執行完畢距今尚未滿5年，自與前開緩刑規定之要件不
    符，無從為緩刑之諭知。
四、併案審理部分之處理：
　  本案被告既然僅就原審量刑部分提起上訴，則原審認定之犯
    罪事實即已確定，臺灣新北地方檢察署檢察官於本院審理中
    以111年度偵字第11325號案件，以及於本院言詞辯論終結後
    以111年度偵字第14169號、111年度少連偵字第140號案件，
    函請併案審理部分，本院自無從為之，均應退回由檢察官另
    行處理，附此說明。
據上論斷，應依刑事訴訟法第368條，判決如主文。
本案經檢察官黃育仁提起公訴，檢察官侯千姬到庭執行職務。
中　　華　　民　　國　　111 　年　　7 　　月　　27　　日
                  刑事第十三庭  審判長法　官  洪于智
                                      法　官  黃惠敏
                                      法　官  黃玉婷
以上正本證明與原本無異。
如不服本判決，應於收受送達後20日內向本院提出上訴書狀，其
未敘述上訴之理由者並得於提起上訴後20日內向本院補提理由書
（均須按他造當事人之人數附繕本）「切勿逕送上級法院」。
                                      書記官  傅國軒
中　　華　　民　　國　　111 　年　　7 　　月　　29　　日
附錄：本案論罪科刑法條全文
洗錢防制法第14條
有第二條各款所列洗錢行為者，處7年以下有期徒刑，併科新臺
幣5百萬元以下罰金。
前項之未遂犯罰之。
前二項情形，不得科以超過其特定犯罪所定最重本刑之刑。
中華民國刑法第339條第1項
（普通詐欺罪）
意圖為自己或第三人不法之所有，以詐術使人將本人或第三人之
物交付者，處5年以下有期徒刑、拘役或科或併科50萬元以下罰
金。